# 现金流量套期与公允价值套期的的界定

提问人：zsmj 时间：2018-01-23 11:31:28
企业为减少未来钢材原材料波动的风险而买入的钢材期货，这种情况属于公允价值套期还是现金量套期，两种套期如何界定，如何核算

回答人：chenyiwei
有时候两类套期之间可能并无明确界限，像你说的情况是针对未来预计将发生的采购业务的，建议作为现金流量套期（在符合套期会计方法运用条件的前提下）。